---
title: "EGARCH, PTC"
output: html_document
---

```{r setup, include=FALSE}
knitr::opts_chunk$set(echo = TRUE)
```

Чтение данных и загрузка необходимых библиотек

```{r begin, echo=TRUE}
library(TSA)
library(rugarch)
library(fBasics)
data = read.csv("/Users/tempt/Documents/R/PTC_data.csv", header=TRUE, sep=";")
```

Получим цены закрытия и перейдем к доходностям

```{r toincome, echo=TRUE}
to_income_func = function(vec) {
  temp = vector()
  for (i in 2:length(vec)) {
      temp[i-1] = vec[i]/vec[i-1] - 1
  }
  
  return(temp)
}

priceclose = data$X.CLOSE.
income = to_income_func(priceclose)
```

Оценим EGARCH модель с порядками ARMA(1,1) и порядками GARCH(1,1) с обобщенным распределением ошибок

```{r spec, echo=TRUE}
spec = ugarchspec(variance.model = list(model ="eGARCH",garchOrder = c(1,1)), mean.model = list(armaOrder = c(1, 1)),distribution.model = "ged")
model_est = ugarchfit(spec=spec, data=income)
```

Посмотрим на результаты оценивания, из них можно сделать вывод, что, так как p-value слишком мал => все параметры модели значимы

```{r est, echo=TRUE}
model_est@fit$matcoef
```

График остатков

```{r eps, echo=TRUE}
eps = model_est@fit$residuals
plot(eps, type='l', lwd=3, col="blue", main="Residuals")
```

ACF и сглаженная спектральная плотность по окну Даниеля ширины 5
и его трехкратной свертке

```{r daniell, echo=TRUE}
acf(eps, col='blue', lwd=3)

k1 = kernel('daniell', 5)
k2 = kernel('daniell', c(5, 5, 5))
sp1 = spec(eps, kernel=k1, log='no', sub='', col='blue', lwd=3, plot=FALSE)
sp2 = spec(eps, kernel=k2, log='no', sub='', col='red', lwd=3, plot=FALSE)

plot(sp1$freq, sp1$spec, type='l', xlab='Frequency', ylab='Smoothed specral density', col='blue', lwd=3, main='Smoothed Periodogram')
lines(sp2$freq, sp2$spec, col='red', lwd=3)
legend('topright', c('Daniell window', 'Daniell^3 window'), bty='n',lwd=2, col=c('blue', 'red'))

```

**Вывод:** остатки не представляют собой белый шум, так как, например, нестабильна дисперсия, а на графике ACF наблюдается автокоррелированность.

На практике, мне кажется, очень редко можно встретить, чтобы остатки представляли собой белый шум
