---
title: "Interventions_gazp"
output: html_document
---

```{r setup, include=FALSE}
knitr::opts_chunk$set(echo = TRUE)
```

Чтение данных и загрузка необходимых библиотек
```{r begin, echo=TRUE}
library(TSA)
PATH = '/Users/Barnett/Desktop/Interventions'
data = read.csv(file.path(PATH, 'gazp_2014.csv'), header = TRUE, sep = ',')
```

Получим цены закрытия и перейдем к логарифмическим доходностям

```{r income, echo=TRUE}
priceclose = data$X.CLOSE.
income = log(exp(diff(log(priceclose))))
```

Посмотрим на график цен закрытия

```{r plotpriceclose, echo=TRUE}
plot(priceclose, type='l', lwd=3, col="blue", main="Price close")
```

Предполагается, что интервенция произошла в момент времени Т = 3 марта 2014.

Построим график доходностей и отметим момент интервенции

```{r incomeintervention, echo=TRUE}
Intervention.Time = 0 + (which(data$X.DATE. == 20140303)-1)
plot(income, type='b', lwd=2, col="blue", main="Income")
abline(v = Intervention.Time,col = "red",lwd = 2)
```

Подберем ARIMA модель по ACF и PACF и обучим ее.

```{r arimax, echo=TRUE}
dincome = diff(income, 1)
plot(dincome, type='b', lwd=2, col="blue", main="Income")
#q=1
acf(dincome,lag.max=20,lwd=3,col = "blue",main = "ACF")
#p=2
pacf(dincome,lag.max=20,lwd=3,col = "blue",main = "PACF")

#Учет интервенции 3 марта 2014 в одной точке (интервенция типа импульс)
I1 = 1*((seq(income)==(which(data$X.DATE. == 20140303)-1)))

model1=arimax(income,
                   order=c(2,1,1),
                   xtransf=data.frame(I1,I1),
                   transfer=list(c(0,0), c(1,0)),
                   method='ML')
cat("AIC: ", AIC(model1))
```

Построим графики доходностей и результат ARIMAX

```{r plotinterarimax, echo=TRUE}
plot(income, type = "b", pch = 20, ylab='Income', 
  main = 'Income and Fitted results. Intervantion deleted', col= "blue",lwd = 2)
lines(fitted(model1), col= "red",lwd =2)
abline(v = Intervention.Time,col = "red",lwd = 1)
legend('topleft', c('Income', 'ARIMAX results'), bty='n', lwd=2, col=c('blue', 'red'))
```

Остатки после удаления модели

```{r resmodel1, echo=TRUE}
plot(model1$residuals, type = "b", pch = 20,main = "Residuals", col = "blue",lwd = 2)
abline(v = Intervention.Time, col = "red",lwd = 1)
```

```{r coefmodel1, echo=TRUE}
print(model1$coef)
```

Эффект интервенции

```{r effectintervention, echo=TRUE}
u_0 = model1$coef[4]
r_1 = model1$coef[5]
w_0 = model1$coef[6]
inter1 = I1 * u_0 + filter(I1, filter=r_1, method='recursive', side=1) * w_0
plot(inter1, ylab='Intervention Effects', type='h', col = "blue", lwd = 2)
```

Удаление модели интервенции с моментом интервенции (удаление модели из данных)

```{r deleteintervention, echo=TRUE}
income.interven.deleted = income - inter1
plot(income.interven.deleted, main = paste("Income Intervention ", Intervention.Time, "deleted")
     , col = "blue", type = "b", lwd =2)
abline(v= Intervention.Time,col = "red",lwd = 1)
```

Подберем ARIMA модель после удаления интервенции

```{r arimanointervention, echo=TRUE}
plot(income.interven.deleted, type='b', lwd=2, col="blue", main="Income, intervention is deleted")
dincome_intdel = diff(income.interven.deleted, 1)
#q=6
acf(dincome_intdel,lag.max=20,lwd=3,col = "blue",main = "ACF")
#p=5
pacf(dincome_intdel,lag.max=20,lwd=3,col = "blue",main = "PACF")

model_intdel = arima(income.interven.deleted, order = c(5, 1, 6), method = "ML", optim.control = list(maxit = 1000))
cat("AIC: ", AIC(model_intdel))
```

Построение графиков, когда интервенция уже удалена

```{r plotnointervetion, echo=TRUE}
plot(income.interven.deleted, type='l', lwd=2, col="blue", main="Income")
lines(fitted(model_intdel), col='red', lwd=2, type='l')
legend('topleft', c('Income no interventions', 'ARIMA results'), bty='n', lwd=2, col=c('blue', 'red'))
```

Исследование остатков после удаления модели ARIMA

```{r plotresid, echo=TRUE}
plot(model_intdel$residuals, type='l', lwd=2, col="blue", main="Residuals")
qqnorm(model_intdel$residuals, main = "Residuals of model after deleted intervetion")
qqline(model_intdel$residuals)
```

Проверим остатки на нормальность и автокоррелированность формально. Уровень значимости = 5%.

```{r hypothesis, echo=TRUE}
shapiro.test(model_intdel$residuals)
Box.test(model_intdel$residuals, lag = 20, type='Ljung-Box', fitdf = 5+1+6)
```

Остатки нормально распределены. Автокорреляции нет